【裁判字號】    98,交聲,1310
【裁判日期】    981111
【裁判案由】    違反道路交通管理處罰條例聲明異議
【裁判全文】
臺灣士林地方法院交通事件裁定        98年度交聲字第1310號
原處分機關  臺北市交通事件裁決所
異  議  人
即受處分人  甲○○
上列異議人即受處分人因違反道路交通管理處罰條例案件，對於
臺北市交通事件裁決所於民國98年10月19日所為北市裁罰字第裁
22-AN0000000號違反道路交通管理事件裁決書（舉發違反道路交
通管理事件通知單案號：臺北市政府警察局交通警察大隊北市警
交大字第AN0000000號），聲明異議，本院裁定如下：
    主  文
異議駁回。
    理  由
一、按交岔路口、公共汽車招呼站10公尺內、消防栓、消防車出
    入口5 公尺內不得臨時停車；又汽車駕駛人停車時，在禁止
    臨時停車處所停車，處新臺幣（下同）600 元以上1,200 元
    以下罰鍰，道路交通安全規則第111 條第1 項第2 款、道路
    交通管理處罰條例第56條第1 項第1 款，分別定有明文。次
    按臺北市災害期間緊急開放車輛停放規定第1 條第1 項第2
    款明定，臺北市政府於颱風或超大豪雨期間緊急開放車輛停
    放市區○○道路時之限制條件，包含交岔路口、公共汽車招
    呼站10公尺內、消防栓前及消防通道、越堤道路兩側仍禁止
    臨時停車。
二、原處分意旨略以：異議人即受處分人甲○○所有之車牌號碼
    2297-FX 號一般自用小客車（下簡稱違規車輛），於民國（
    下同）98年8 月8 日19時17分許，停放在臺北市○○○路○
    段交岔路口10公尺內（下簡稱違規地點），經臺北市政府警
    察局大安分局瑞安街派出所員警舉發有「在交岔路口10公尺
    內停車」之違規事實，經原處分機關認定違規事實明確，爰
    依道路交通管理處罰條例第56條第1 項第1 款之規定，裁處
    異議人罰鍰900 元，異議人業已於98年10月19日繳納前開罰
    鍰等語。
三、異議意旨略以：各大媒體報導98年8月6日至98年8月10日止
    紅黃線開放停車，但無報導說明交岔路口、公車站牌10公尺
    內、消防栓前及消防通道等不得停放，媒體播報不詳細，因
    而對原處分表明不服，為此聲明異議云云。
四、經查：
  (一)異議人對於前揭時間，將所有之違規車輛，停放在違規地點
    即交岔路口10公尺內一節，並不否認，復有臺北市政府警察
    局交通警察大隊北市警交大字第AN0000000 號舉發違反道路
    交通管理事件通知單影本1 紙及採證照片2 幀在卷可稽，堪
    信為真實。
  (二)又，臺北市政府因莫拉克颱風來襲，宣布臺北市於8 月8日
    仍不上班不上課，全市維持8 公尺以上道路紅黃線與橋樑「
    附條件」開放停車，但「路口10公尺」、公車站牌、消防栓
    、消防通道、越堤道路、隧道、車行地下道則不開放停車，
    另10條高架快速道路與跨北縣市16座橋及本市境轄橋樑則禁
    止停車，路邊收費停車格全面停止收費等情，有中央氣象局
    颱風警報發布概況表、臺北市政府新聞稿各1 紙附卷可稽，
    可證臺北市政府因應颱風期間，於98年8 月8 日發佈緊急開
    放市區○○道路紅、黃線路段得以停放車輛，但開放路段並
    未包括交岔路口10公尺內等禁止臨時停車處，因此，異議人
    辯稱開放停車路段包含交岔路口10公尺內云云，顯不可採。
  (三)其次，臺北市政府於颱風來襲期間發佈緊急開放車輛停放區
    域，乃係依循首揭臺北市災害期間緊急開放車輛停放規定及
    交通安全規則而為之，而該等規定應為領有駕駛執照之異議
    人理應知悉者，況此項因應颱風期間之緊急措施，業已實施
    多年並非首例，而為眾所週知之事項，且臺北市政府所發佈
    之新聞稿業已明確說明開放停車地點不包含交岔路口10公尺
    內，是以，異議人辯稱因媒體報導錯誤導致車輛停放於交岔
    路口10公尺內處，要無足採。
  (四)綜上所述，異議人確有於前揭時、地在禁止臨時停車處所停
    車之違規行為，從而，原處分機關認本件違規事實之事證明
    確，爰依道路交通管理處罰條例第56條第1 項第1 款之規定
    ，裁處異議人罰鍰900 元，於法核無違誤，而異議人亦已於
    98 年10 月19日繳納前開罰鍰無訛，此有前開裁決書處罰主
    文欄之記載可明，從而，本件聲明異議為無理由，應予駁回
    。
五、據上論斷，應依道路交通案件處理辦法第19條，裁定如主文
    。
中    華    民    國    98    年    11    月    11    日
                  交通法庭    法  官      黃欣怡
以上正本證明與原本無異。
如不服本裁定應於送達後5 日內向本院提出抗告狀。
                              書記官      陳慧玲
中    華    民    國    98    年    11    月    11    日


司法院資訊處製作；財團法人民間司法改革基金會備份。
